【裁判字號】    98,上訴,396
【裁判日期】    980413
【裁判案由】    毒品危害防制條例
【裁判全文】
臺灣高等法院臺南分院刑事判決         98年度上訴字第396號
上  訴  人  臺灣嘉義地方法院檢察署檢察官
上  訴  人
即  被  告  甲○○
被      告  乙○○
                    （另案於臺灣嘉義監獄執行中）
上列上訴人因被告違反毒品危害防制條例案件，不服臺灣嘉義地
方法院97年度訴字第1024號中華民國98年2月25日第一審判決（
起訴案號：臺灣嘉義地方法院檢察署97年度偵字第1114號、97年
度偵緝字第488號），提起上訴，本院判決如下：
    主  文
上訴駁回。
    理  由
一、依刑事訴訟法第350條、第361條、第362條、第367條規定，
    不服地方法院之第一審判決而上訴者，須提出上訴書狀，並
    應敘述具體理由，為上訴必備之程式；其所提出之書狀未敘
    述上訴理由，或僅曾以言詞陳述上訴理由者，均應於上訴期
    間屆滿後20日內補提理由書於第一審法院。第一審法院經形
    式審查，認逾期未補提上訴理由者，應定期間先命補正；逾
    期未補正者，為上訴不合法律上之程式，應以裁定駁回。倘
    已提出上訴理由，但所提非屬具體理由者，則由第二審法院
    以上訴不合法律上之程式，判決駁回。而所謂具體理由，必
    係依據卷內既有訴訟資料或提出新事證，指摘或表明第一審
    判決有何採證認事、用法或量刑等足以影響判決本旨之不當
    或違法，而構成應予撤銷之具體事由，始克當之（例如：依
    憑證據法則具體指出所採證據何以不具證據能力，或依憑卷
    證資料，明確指出所為證據證明力之判斷如何違背經驗、論
    理法則）；倘僅泛言原判決認定事實錯誤、違背法令、量刑
    失之過重或輕縱，而未依上揭意旨指出具體事由，或形式上
    雖已指出具體事由，然該事由縱使屬實，亦不足以認為原判
    決有何不當或違法者（例如：對不具有調查必要性之證據，
    法院未依聲請調查亦未說明理由，或援用證據不當，但除去
    該證據仍應為同一事實之認定），皆難謂係具體理由，俾與
    第二審上訴制度旨在請求第二審法院撤銷、變更第一審不當
    或違法之判決，以實現個案救濟之立法目的相契合，並節制
    濫行上訴（最高法院97年度台上字第892號刑事判決意旨參
    照）。
二、1.上訴人即臺灣嘉義地方法院檢察署檢察官上訴理由略以：
    累進遞減原則之設定，依據臺灣臺北地方法院、臺灣臺中地
    方法院、臺灣高雄地方法院93年度處理數罪併罰時，針對第
    2 個犯罪之宣告刑，在計入應執行刑時所計入之刑度，大約
    接近0.67數值，因此在累進遞減原則之設計上，以0.7作為
    宣告刑責任遞減係數之始。其公式為應執行刑等於最重宣告
    刑加上第2重宣告刑乘以0.7加上第3重宣告刑乘以0.5，以此
    類推，而合理得出一具體之整體執行刑。
      本件依據上開量刑原則，被告所應得之執行刑經計算應得
      之執行刑為30年。況刑之量定，為求個案裁判之妥當性，
      法律固賦予法院裁量權，但此項裁量權之行使，除應依刑
      法第57條之規定，審酌行為人及其行為等一切情狀，為整
      體之評價，並應顧及比例原則及平等原則，使罪刑均衡，
      輕重得宜，以契合社會之法律感情。本件原審在被告各罪
      之宣告刑上已宣告低度之法定刑，定渠等應執行刑時，復
      過度給予被告等刑罰之優惠，未見刑法公平正義理念之貫
      徹，量刑實有未洽云云。
    2.上訴人即被告甲○○上訴理由略以：
    (1)被告僅於民國 (下同)96年9月間曾幫乙○○送貨海洛因予
      李智源，96年4月間於嘉義市○○路橋下3次販毒行為係乙
      ○○之個人販售行為，被告不知情，亦未參與犯行，且本
      案並無證據可證明被告有於上時間地點與乙○○共同販賣
      海洛因3次予李智源。
    (2)被告僅於96年9月中之同年9月底間曾幫乙○○送貨海洛因
      予吳福龍，96年10月1日至同年10月6日間在嘉義市○○街
      統一便利超商旁之 3次販毒行為係乙○○之個人販售行為
      ，被告不知情，亦未參與犯行，且本案並無證據可證明被
      告有於上時間地點與乙○○共同販賣海洛因3次予吳福龍
      。
    (3)被告僅係受人指使幫人送貨，乃遭人利用而非真正販售海
      洛因之人，且未分得販毒所得，所涉情節尚屬輕微，依其
      情狀可堪憫恕，又被告之涉案程度乃較乙○○為輕，惟原
      審卻判處被告有期徒刑18年6月，而乙○○多出被告甲○
      ○販賣3次海洛因予郭明峰、販賣3次安非他命予鄭明學、
      無償轉讓安非他命2次予鄭明學等行為，卻僅判刑21年，
      顯然原審對被告之科刑尚嫌過重而不符比例原則。
三、經查：
（一）
    1.乙○○前因犯轉讓第一級毒品罪經臺灣嘉義地方法院以92
      年度訴字第413號判決處有期徒刑1年4月確定 ，又因犯施
      用第一級毒品罪及第二級毒品罪經臺灣臺南地方法院以93
      年度訴字第624號判決分別判處有期徒刑7月及3月 ，並定
      應執行刑為有期徒刑9月確定，上開3罪嗣經法院裁定定應
      執行刑為有期徒刑2年確定， 於民國94年12月29日縮短刑
      期假釋出監付保護管束，嗣於95年3月3日保護管束期滿未
      經撤銷假釋，視為執行完畢。甲○○前因犯施用第一級毒
      品罪及第二級毒品罪經台灣嘉義地方法院以94年度訴字第
      38號判決分別判處有期徒刑10月及3月 ，並定應執行刑為
      有期徒刑1年確定，於95年5月19日縮刑期滿執行完畢。
    2.詎乙○○ 、甲○○均明知海洛因屬毒品危害防制條例第2
      條第2項第1款所列之第一級毒品，不得非法持有、販賣，
      竟共同基於販賣第一級毒品海洛因以營利之犯意聯絡，以
      乙○○所使用門號0000000000、0000000000號及甲○○所
      使用門號0000000000、0000000000號行動電話為聯絡工具
      ，於如附表一編號一至一四所示之時間、地點，以如附表
      一編號一至一四所示之價格，販賣第一級毒品海洛因予如
      附表一編號一至一四所示之人牟利，乙○○另於如附表一
      編號一五至一七所示之時間、地點，自行以如附表一編號
      一五至一七所示之價格，販賣第一級毒品海洛因予如附表
      一編號一五至一七所示之人牟利。
    3.乙○○明知甲基安非他命係屬毒品危害防制條例第 2條第
      2項第2款所列之第二級毒品，不得非法持有、販賣，竟基
      於販賣第二級毒品甲基安非他命以營利之犯意，以其所使
      用門號0000000000號行動電話為聯絡工具，於如附表二編
      號一至三所示之時間、地點，以如附表二編號一至三所示
      之價格，販賣第二級毒品甲基安非他命予鄭明學牟利。
    4.乙○○、羅珮瑜（另案經臺灣嘉義地方法院以97年度訴字
      第442號判決判處應執行有期徒刑2年）均明知甲基安非他
      命係經行政院衛生署公告禁止使用之禁藥，亦屬毒品危害
      防制條例第2條第2項第2款所列之第二級毒品 ，不得非法
      持有、轉讓，竟共同基於轉讓禁藥即第二級毒品甲基安非
      他命之犯意聯絡，俟鄭明學以其所有之門號0000000000號
      行動電話撥打乙○○所使用之門號0000000000號行動電話
      ，向乙○○調取禁藥甲基安非他命施用時，分別於如附表
      二編號四、五所示之時間，由羅珮瑜在嘉義縣、市交界處
      之永欽橋，無償轉讓不及十公克之禁藥甲基安非他命予鄭
      明學施用各一次。
    5.嗣於96年11月20日上午10時10分許，為警在嘉義縣太保市
      安仁里頂港子墘39之21號前查獲乙○○，並經乙○○同意
      帶同警方至嘉義縣太保市安仁里頂港子墘39之21號 2樓17
      室即羅珮瑜、乙○○居所查獲羅珮瑜，再扣得乙○○所有
      供販賣第一級毒品海洛因、第二級毒品甲基安非他命及轉
      讓禁藥甲基安非他命所用門號0000000000號行動電話1支
      、小夾鏈袋23包及電子磅秤2台，始悉上情。
（二）上開事實，業據被告乙○○（見第1024號原審卷第79、14
      8至150頁）、甲○○（見第1024號原審卷第87、105、151
      頁）於原審坦承不諱，核與證人李智源於警詢（見第0000
      000000號警卷第12至17頁）、吳福龍於警詢（見第000000
      0000號警卷第28至32頁）、偵查（見第1112號偵查卷第39
      、40頁）、原審（見第442號原審卷第62至67頁）、郭明
      峰於警詢（見第0000000000號警卷第20至24頁）、鄭明學
      於警詢（見第0000000000號警卷第36至41、43至46、48至
      50 頁）、偵查（見第1112號偵查卷第27、28頁）、原審
      （見第442號原審卷第55至62頁）證述、共犯羅珮瑜於原
      審（見第442號原審卷第84、143至147頁）供述情節相符
      ，並有通訊監察譯文表（見第0000000000號警卷第19、26
      、27、35、52頁）附卷可稽，復有上開門號0000000000號
      行動電話1支、小夾鏈袋23包及電子磅秤2台扣案可資佐證
      ，堪認被告二人上開自白與事實相符，應屬可信。本案事
      證明確，被告二人犯行均堪以認定，應依法論科。查甲基
      安非他命雖係第二級毒品，但其亦屬於藥事法所稱之禁藥
      （即藥事法第22條第1款所稱之經中央衛生主管機關明令
      公告禁止製造、調劑、輸入、輸出、販賣或陳列之毒害藥
      品）。而明知為禁藥而轉讓者，藥事法第83條亦定有處罰
      明文。故行為人明知為禁藥即甲基安非他命而轉讓予他人
      者，除成立毒品危害防制條例第8條第2項之轉讓第二級毒
      品罪外，亦構成藥事法第83條第1項之轉讓禁藥罪，此係
      屬同一犯罪行為而同時有二種法律可資處罰之法條競合情
      形，應依「重法優於輕法」、「後法優於前法」等法理，
      擇一處斷。查毒品危害防制條例第8條第2項轉讓第二級毒
      品罪之法定本刑為6月以上5年以下有期徒刑，得併科70
      萬元以下罰金。而93年4月21日修正後藥事法第83條第1項
      轉讓禁藥罪之法定本刑為7年以下有期徒刑，得併科500萬
      元以下罰金。刑度較毒品危害防制條例第8條第2項為重。
      故除轉讓甲基安非他命之數量或對象，有應依毒品危害防
      制條例第8條第6款及第9條之規定加重其刑至2分之1之情
      形外，自應依藥事法第83條第1項之規定處罰（最高法院
      98年度臺上字第295號判決參照）。原審法院認本件被告
      乙○○所轉讓甲基安非他命之數量，均查無證據足認已達
      上揭加重標準，故本件關於被告乙○○如附表二編號四、
      五所示轉讓甲基安非他命犯行，自應適用藥事法第83條第
      1項規定論處。再查海洛因及甲基安非他命分屬毒品危害
      防制條例第2條第2項第1款、第2款所列之第一級毒品及第
      二級毒品，甲基安非他命亦屬藥事法所稱之禁藥，核被告
      乙○○、甲○○就附表一編號一至一四所為，均係犯毒品
      危害防制條例第4條第1項之販賣第一級毒品罪；被告乙○
      ○就附表一編號一五至一七所為，均係犯毒品危害防制條
      例第4條第1項之販賣第一級毒品罪；被告乙○○就附表二
      編號一至三均係犯毒品危害防制條例第4條第2項之販賣第
      二級毒品罪；被告乙○○就附表二編號四、五均係犯藥事
      法第83條第1項之轉讓禁藥罪。被告乙○○、甲○○就附
      表一編號一至一四所示販賣第一級毒品犯行，被告乙○○
      、共犯羅珮瑜就附表二編號四、五所示轉讓禁藥犯行，有
      犯意之聯絡及行為之分擔，均為共同正犯。被告乙○○、
      甲○○因販賣第一級毒品海洛因而持有海洛因之低度行為
      ，為其販賣之高度行為所吸收，被告乙○○因販賣第二級
      毒品甲基安非他命、轉讓禁藥甲基安非他命而持有甲基安
      非他命之低度行為，各為其販賣、轉讓之高度行為所吸收
      ，均不另論罪。又被告乙○○所犯如附表一、二所示各罪
      ，被告甲○○所犯如附表一編號一至一四所示各罪，犯意
      各別，行為獨立，難謂係基於同一販賣毒品犯意之接續或
      反覆實行，依社會通念，殊難認以評價為一罪為適當，自
      不得認僅成立包括一罪，而應予分論併罰，起訴意旨認被
      告乙○○、甲○○多次販賣毒品予同一對象之犯行，應分
      別論以接續犯，尚有誤會，附此敘明。查被告乙○○、甲
      ○○分別有犯罪事實欄所載之犯罪科刑及執行完畢紀錄，
      有臺灣高等法院被告前案紀錄表附卷足參，其受徒刑之執
      行完畢後，五年以內故意再犯本案有期徒刑以上如附表所
      示之罪，均為累犯，應各依刑法第47條第1項規定加重其
      刑（其中法定刑為死刑及無期徒刑部分，依法不得加重）
      。又查被告二人販賣第一級毒品，戕害他人身體健康，固
      屬非是，然其惡性與犯罪情節較諸大量走私進口或長期販
      賣毒品之「大盤」、「中盤」毒販顯有重大差異，對社會
      治安及國民健康所造成之危害亦較輕微，足認其犯罪情狀
      顯可憫恕，在客觀上足以引起一般人同情，認科以最低度
      刑仍嫌過重，爰分別依刑法第59條規定，酌量減輕其刑，
      並依法先加後減之。爰審酌被告乙○○、甲○○分係高職
      肄業、國中畢業之智識程度，販賣毒品對國人身心及社會
      治安之危害，販賣之次數、所得，二人之分工情形及犯後
      於警詢、偵查雖均否認犯行，惟至原審法院已坦承全部犯
      行，態度尚可等一切情狀，就被告乙○○、甲○○分別量
      處如附表一、二及附表一編號一至一四所示之刑，並分別
      定該二人之應執行刑為21年及18年6月。原審法院已詳敘
      認定上訴人犯罪事實之證據及理由，從形式上予之審查，
      並無違背法令之情形。
（三）
    1.上訴人即臺灣嘉義地方法院檢察署檢察官提起上訴，其上
      訴理由泛稱：原審在被告各罪之宣告刑上已宣告低度之法
      定刑，定渠等應執行刑時，復過度給予被告等刑罰之優惠
      ，未見刑法公平正義理念之貫徹，量刑實有未洽云云，然
      原審法院量刑時業已考量被告坦承犯行、犯後態度尚屬良
      好暨其犯罪之動機、目的、手段、其為國中畢業之智識程
      度等一切情狀，定其應執行刑。按量刑及數罪併罰定應執
      行刑之輕重，故屬事實審法院得依職權自由裁量之事項，
      原審法院所定之應執行刑，符合刑法第51條規定外部性界
      限之要求，亦無違反比例原則及公平原則之嫌。上訴人僅
      泛言指稱原審所定之刑度過低，顯未具體指摘原判決關於
      採證認定事實、適用法律及量刑等事項，究竟有何違法或
      不當之情形，僅對原審判決憑空任意指摘，其上訴理由，
      自非具體。
    2.被告即上訴人甲○○提起上訴，其上訴理由(1)、(2)部分，
      僅係單純否認原審認定之犯罪事實，並未依據卷內既有訴
      訟資料或提出新事證指摘或表明原判決關於採證認定事實
      、適用法律及量刑等事項，究竟有何違法或不當之情形。
      其上訴理由(3)部分泛稱：其涉案程度乃較乙○○為輕，惟
      原審卻判處被告有期徒刑18年6月，而乙○○多出被告甲
      ○○販賣3次海洛因予郭明峰、販賣3次安非他命予鄭明學
      、無償轉讓安非他命2次予鄭明學等行為，卻僅判刑21年
      ，顯然原審對被告之科刑尚嫌過重而不符比例原則云云，
      此部分上訴人形式上雖指出具體事由，然該事由縱使屬實
      ，亦不足以認為原判決之量刑有何不當或違法。
    3.綜上，本件臺灣嘉義地方法院檢察署檢察官及上訴人即被
      告甲○○所提出之上訴理由，均難謂係具體理由，不合上
      訴之法定要件，均應予駁回，並不經言詞辯論為之。
四、據上論斷，應依刑事訴訟法第367條前段、第372條，判決如
    主文。
中    華    民    國    98    年     4    月    13    日
                    刑事第三庭  審判長法  官  陳義仲
                                      法  官  宋明中
                                      法  官  蔡勝雄
以上正本證明與原本無異。
如不服本判決應於收受送達後10日內向本院提出上訴書狀，其未
敘述上訴理由者，並得於提起上訴後10日內向本院補提理由書（
均須按他造當事人之人數附繕本）「切勿逕送上級法院」。
                                      書記官  汪姿秀
中    華    民    國    98    年     4    月    13    日
附表一（第一級毒品海洛因部分）：
┌──┬───┬──────┬────────┬──────┬──────────────┬────────────┐
│編號│販賣對│時        間│地            點│交易金額    │罪                        名│宣         告         刑│
│    │象    │            │                │（新臺幣）  │                            │                        │
├──┼───┼──────┼────────┼──────┼──────────────┼────────────┤
│一  │李智源│九十六年四月│嘉義市北興陸橋下│一千元      │乙○○、甲○○共同販賣第一級│各處有期徒刑拾伍年貳月，│
│    │      │間某日      │                │            │毒品，均累犯                │扣案之行動電話壹支、小夾│
│    │      │            │                │            │                            │鏈袋貳拾參包及電子磅秤貳│
│    │      │            │                │            │                            │台均沒收，未扣案之販賣第│
│    │      │            │                │            │                            │一級毒品所得新臺幣壹仟元│
│    │      │            │                │            │                            │由乙○○、甲○○連帶沒收│
│    │      │            │                │            │                            │，如全部或一部不能沒收時│
│    │      │            │                │            │                            │，以其財產抵償之。      │
├──┤      ├──────┼────────┼──────┼──────────────┼────────────┤
│二  │      │九十六年四月│嘉義市北興陸橋下│一千元      │乙○○、甲○○共同販賣第一級│各處有期徒刑拾伍年貳月，│
│    │      │間某日      │                │            │毒品，均累犯                │扣案之行動電話壹支、小夾│
│    │      │            │                │            │                            │鏈袋貳拾參包及電子磅秤貳│
│    │      │            │                │            │                            │台均沒收，未扣案之販賣第│
│    │      │            │                │            │                            │一級毒品所得新臺幣壹仟元│
│    │      │            │                │            │                            │由乙○○、甲○○連帶沒收│
│    │      │            │                │            │                            │，如全部或一部不能沒收時│
│    │      │            │                │            │                            │，以其財產抵償之。      │
├──┤      ├──────┼────────┼──────┼──────────────┼────────────┤
│三  │      │九十六年四月│嘉義市北興陸橋下│一千元      │乙○○、甲○○共同販賣第一級│各處有期徒刑拾伍年貳月，│
│    │      │間某日      │                │            │毒品，均累犯                │扣案之行動電話壹支、小夾│
│    │      │            │                │            │                            │鏈袋貳拾參包及電子磅秤貳│
│    │      │            │                │            │                            │台均沒收，未扣案之販賣第│
│    │      │            │                │            │                            │一級毒品所得新臺幣壹仟元│
│    │      │            │                │            │                            │由乙○○、甲○○連帶沒收│
│    │      │            │                │            │                            │，如全部或一部不能沒收時│
│    │      │            │                │            │                            │，以其財產抵償之。      │
├──┤      ├──────┼────────┼──────┼──────────────┼────────────┤
│四  │      │九十六年九月│嘉義市○○路耐斯│一千元      │乙○○、甲○○共同販賣第一級│各處有期徒刑拾伍年貳月，│
│    │      │間某日      │松屋百貨前地下道│            │毒品，均累犯                │扣案之行動電話壹支、小夾│
│    │      │            │                │            │                            │鏈袋貳拾參包及電子磅秤貳│
│    │      │            │                │            │                            │台均沒收，未扣案之販賣第│
│    │      │            │                │            │                            │一級毒品所得新臺幣壹仟元│
│    │      │            │                │            │                            │由乙○○、甲○○連帶沒收│
│    │      │            │                │            │                            │，如全部或一部不能沒收時│
│    │      │            │                │            │                            │，以其財產抵償之。      │
├──┤      ├──────┼────────┼──────┼──────────────┼────────────┤
│五  │      │九十六年九月│嘉義市○○路耐斯│一千元      │乙○○、甲○○共同販賣第一級│各處有期徒刑拾伍年貳月，│
│    │      │間某日      │松屋百貨前地下道│            │毒品，均累犯                │扣案之行動電話壹支、小夾│
│    │      │            │                │            │                            │鏈袋貳拾參包及電子磅秤貳│
│    │      │            │                │            │                            │台均沒收，未扣案之販賣第│
│    │      │            │                │            │                            │一級毒品所得新臺幣壹仟元│
│    │      │            │                │            │                            │由乙○○、甲○○連帶沒收│
│    │      │            │                │            │                            │，如全部或一部不能沒收時│
│    │      │            │                │            │                            │，以其財產抵償之。      │
├──┤      ├──────┼────────┼──────┼──────────────┼────────────┤
│六  │      │九十六年九月│嘉義市○○路耐斯│一千元      │乙○○、甲○○共同販賣第一級│各處有期徒刑拾伍年貳月，│
│    │      │間某日      │松屋百貨前地下道│            │毒品，均累犯                │扣案之行動電話壹支、小夾│
│    │      │            │                │            │                            │鏈袋貳拾參包及電子磅秤貳│
│    │      │            │                │            │                            │台均沒收，未扣案之販賣第│
│    │      │            │                │            │                            │一級毒品所得新臺幣壹仟元│
│    │      │            │                │            │                            │由乙○○、甲○○連帶沒收│
│    │      │            │                │            │                            │，如全部或一部不能沒收時│
│    │      │            │                │            │                            │，以其財產抵償之。      │
├──┤      ├──────┼────────┼──────┼──────────────┼────────────┤
│七  │      │九十六年九月│嘉義市○○路耐斯│一千元      │乙○○、甲○○共同販賣第一級│各處有期徒刑拾伍年貳月，│
│    │      │間某日      │松屋百貨前地下道│            │毒品，均累犯                │扣案之行動電話壹支、小夾│
│    │      │            │                │            │                            │鏈袋貳拾參包及電子磅秤貳│
│    │      │            │                │            │                            │台均沒收，未扣案之販賣第│
│    │      │            │                │            │                            │一級毒品所得新臺幣壹仟元│
│    │      │            │                │            │                            │由乙○○、甲○○連帶沒收│
│    │      │            │                │            │                            │，如全部或一部不能沒收時│
│    │      │            │                │            │                            │，以其財產抵償之。      │
├──┤      ├──────┼────────┼──────┼──────────────┼────────────┤
│八  │      │九十六年九月│嘉義市○○路耐斯│八百元      │乙○○、甲○○共同販賣第一級│各處有期徒刑拾伍年貳月，│
│    │      │間某日      │松屋百貨前地下道│            │毒品，均累犯                │扣案之行動電話壹支、小夾│
│    │      │            │                │            │                            │鏈袋貳拾參包及電子磅秤貳│
│    │      │            │                │            │                            │台均沒收，未扣案之販賣第│
│    │      │            │                │            │                            │一級毒品所得新臺幣捌佰元│
│    │      │            │                │            │                            │由乙○○、甲○○連帶沒收│
│    │      │            │                │            │                            │，如全部或一部不能沒收時│
│    │      │            │                │            │                            │，以其財產抵償之。      │
├──┼───┼──────┼────────┼──────┼──────────────┼────────────┤
│九  │吳福龍│九十六年九月│嘉義市○○街統一│三千元      │乙○○、甲○○共同販賣第一級│各處有期徒刑拾伍年貳月，│
│    │      │中旬至同年九│便利超商旁      │            │毒品，均累犯                │扣案之行動電話壹支、小夾│
│    │      │月底間某日  │                │            │                            │鏈袋貳拾參包及電子磅秤貳│
│    │      │            │                │            │                            │台均沒收，未扣案之販賣第│
│    │      │            │                │            │                            │一級毒品所得新臺幣參仟元│
│    │      │            │                │            │                            │由乙○○、甲○○連帶沒收│
│    │      │            │                │            │                            │，如全部或一部不能沒收時│
│    │      │            │                │            │                            │，以其財產抵償之。      │
├──┤      ├──────┼────────┼──────┼──────────────┼────────────┤
│一○│      │九十六年九月│嘉義市○○街統一│三千元      │乙○○、甲○○共同販賣第一級│各處有期徒刑拾伍年貳月，│
│    │      │中旬至同年九│便利超商旁      │            │毒品，均累犯                │扣案之行動電話壹支、小夾│
│    │      │月底間某日  │                │            │                            │鏈袋貳拾參包及電子磅秤貳│
│    │      │            │                │            │                            │台均沒收，未扣案之販賣第│
│    │      │            │                │            │                            │一級毒品所得新臺幣參仟元│
│    │      │            │                │            │                            │由乙○○、甲○○連帶沒收│
│    │      │            │                │            │                            │，如全部或一部不能沒收時│
│    │      │            │                │            │                            │，以其財產抵償之。      │
├──┤      ├──────┼────────┼──────┼──────────────┼────────────┤
│一一│      │九十六年九月│嘉義市○○街統一│四千元      │乙○○、甲○○共同販賣第一級│各處有期徒刑拾伍年貳月，│
│    │      │中旬至同年九│便利超商旁      │            │毒品，均累犯                │扣案之行動電話壹支、小夾│
│    │      │月底間某日  │                │            │                            │鏈袋貳拾參包及電子磅秤貳│
│    │      │            │                │            │                            │台均沒收，未扣案之販賣第│
│    │      │            │                │            │                            │一級毒品所得新臺幣肆仟元│
│    │      │            │                │            │                            │由乙○○、甲○○連帶沒收│
│    │      │            │                │            │                            │，如全部或一部不能沒收時│
│    │      │            │                │            │                            │，以其財產抵償之。      │
├──┤      ├──────┼────────┼──────┼──────────────┼────────────┤
│一二│      │九十六年十月│嘉義市○○街統一│三千元      │乙○○、甲○○共同販賣第一級│各處有期徒刑拾伍年貳月，│
│    │      │一日至同年十│便利超商旁      │            │毒品，均累犯                │扣案之行動電話壹支、小夾│
│    │      │月六日間某日│                │            │                            │鏈袋貳拾參包及電子磅秤貳│
│    │      │            │                │            │                            │台均沒收，未扣案之販賣第│
│    │      │            │                │            │                            │一級毒品所得新臺幣參仟元│
│    │      │            │                │            │                            │由乙○○、甲○○連帶沒收│
│    │      │            │                │            │                            │，如全部或一部不能沒收時│
│    │      │            │                │            │                            │，以其財產抵償之。      │
├──┤      ├──────┼────────┼──────┼──────────────┼────────────┤
│一三│      │九十六年十月│嘉義市○○街統一│三千元      │乙○○、甲○○共同販賣第一級│各處有期徒刑拾伍年貳月，│
│    │      │一日至同年十│便利超商旁      │            │毒品，均累犯                │扣案之行動電話壹支、小夾│
│    │      │月六日間某日│                │            │                            │鏈袋貳拾參包及電子磅秤貳│
│    │      │            │                │            │                            │台均沒收，未扣案之販賣第│
│    │      │            │                │            │                            │一級毒品所得新臺幣參仟元│
│    │      │            │                │            │                            │由乙○○、甲○○連帶沒收│
│    │      │            │                │            │                            │，如全部或一部不能沒收時│
│    │      │            │                │            │                            │，以其財產抵償之。      │
├──┤      ├──────┼────────┼──────┼──────────────┼────────────┤
│一四│      │九十六年十月│嘉義市○○街統一│二千元      │乙○○、甲○○共同販賣第一級│各處有期徒刑拾伍年貳月，│
│    │      │一日至同年十│便利超商旁      │            │毒品，均累犯                │扣案之行動電話壹支、小夾│
│    │      │月六日間某日│                │            │                            │鏈袋貳拾參包及電子磅秤貳│
│    │      │            │                │            │                            │台均沒收，未扣案之販賣第│
│    │      │            │                │            │                            │一級毒品所得新臺幣貳仟元│
│    │      │            │                │            │                            │由乙○○、甲○○連帶沒收│
│    │      │            │                │            │                            │，如全部或一部不能沒收時│
│    │      │            │                │            │                            │，以其財產抵償之。      │
├──┼───┼──────┼────────┼──────┼──────────────┼────────────┤
│一五│郭明峰│九十六年九月│嘉義市○○路某處│一千元      │乙○○販賣第一級毒品，累犯  │處有期徒刑拾伍年貳月，扣│
│    │      │十日至同年十│                │            │                            │案之行動電話壹支、小夾鏈│
│    │      │一月十七日間│                │            │                            │袋貳拾參包及電子磅秤貳台│
│    │      │某日        │                │            │                            │均沒收，未扣案之販賣第一│
│    │      │            │                │            │                            │級毒品所得新臺幣壹仟元沒│
│    │      │            │                │            │                            │收，如全部或一部不能沒收│
│    │      │            │                │            │                            │時，以其財產抵償之。    │
├──┤      ├──────┼────────┼──────┼──────────────┼────────────┤
│一六│      │九十六年九月│嘉義市○○路某處│一千元      │乙○○販賣第一級毒品，累犯  │處有期徒刑拾伍年貳月，扣│
│    │      │十日至同年十│                │            │                            │案之行動電話壹支、小夾鏈│
│    │      │一月十七日間│                │            │                            │袋貳拾參包及電子磅秤貳台│
│    │      │某日        │                │            │                            │均沒收，未扣案之販賣第一│
│    │      │            │                │            │                            │級毒品所得新臺幣壹仟元沒│
│    │      │            │                │            │                            │收，如全部或一部不能沒收│
│    │      │            │                │            │                            │時，以其財產抵償之。    │
├──┤      ├──────┼────────┼──────┼──────────────┼────────────┤
│一七│      │九十六年九月│嘉義市○○路某處│一千元      │乙○○販賣第一級毒品，累犯  │處有期徒刑拾伍年貳月，扣│
│    │      │十日至同年十│                │            │                            │案之行動電話壹支、小夾鏈│
│    │      │一月十七日間│                │            │                            │袋貳拾參包及電子磅秤貳台│
│    │      │某日        │                │            │                            │均沒收，未扣案之販賣第一│
│    │      │            │                │            │                            │級毒品所得新臺幣壹仟元沒│
│    │      │            │                │            │                            │收，如全部或一部不能沒收│
│    │      │            │                │            │                            │時，以其財產抵償之。    │
└──┴───┴──────┴────────┴──────┴──────────────┴────────────┘
附表二（第二級毒品甲基安非他命部分）：
┌──┬───┬──────┬────────┬──────┬──────────────┬────────────┐
│編號│販賣或│時        間│地            點│交易金額    │罪                        名│宣         告         刑│
│    │轉讓對│            │                │（新臺幣）  │                            │                        │
│    │象    │            │                │            │                            │                        │
├──┼───┼──────┼────────┼──────┼──────────────┼────────────┤
│一  │鄭明學│九十六年十月│嘉義市○○路與上│一千五百元  │乙○○販賣第二級毒品，累犯  │處有期徒刑柒年貳月，扣案│
│    │      │三日        │海路路口        │            │                            │之行動電話壹支、小夾鏈袋│
│    │      │            │                │            │                            │貳拾參包及電子磅秤貳台均│
│    │      │            │                │            │                            │沒收，未扣案之販賣第二級│
│    │      │            │                │            │                            │毒品所得新臺幣壹仟伍佰元│
│    │      │            │                │            │                            │沒收，如全部或一部不能沒│
│    │      │            │                │            │                            │收時，以其財產抵償之。  │
├──┤      ├──────┼────────┼──────┼──────────────┼────────────┤
│二  │      │九十六年十月│嘉義市○○路與上│三千元      │乙○○販賣第二級毒品，累犯  │處有期徒刑柒年貳月，扣案│
│    │      │五日        │海路路口        │            │                            │之行動電話壹支、小夾鏈袋│
│    │      │            │                │            │                            │貳拾參包及電子磅秤貳台均│
│    │      │            │                │            │                            │沒收，未扣案之販賣第二級│
│    │      │            │                │            │                            │毒品所得新臺幣參仟元沒收│
│    │      │            │                │            │                            │，如全部或一部不能沒收時│
│    │      │            │                │            │                            │，以其財產抵償之。      │
├──┤      ├──────┼────────┼──────┼──────────────┼────────────┤
│三  │      │九十六年十月│嘉義市○○路與上│一千五百元  │乙○○販賣第二級毒品，累犯  │處有期徒刑柒年貳月，扣案│
│    │      │十八日      │海路路口        │            │                            │之行動電話壹支、小夾鏈袋│
│    │      │            │                │            │                            │貳拾參包及電子磅秤貳台均│
│    │      │            │                │            │                            │沒收，未扣案之販賣第二級│
│    │      │            │                │            │                            │毒品所得新臺幣壹仟伍佰元│
│    │      │            │                │            │                            │沒收，如全部或一部不能沒│
│    │      │            │                │            │                            │收時，以其財產抵償之。  │
├──┤      ├──────┼────────┼──────┼──────────────┼────────────┤
│四  │      │九十六年十月│嘉義縣、市交界處│無償轉讓    │乙○○共同明知為禁藥，而轉讓│處有期徒刑柒月          │
│    │      │中旬某日下午│永欽橋          │            │，累犯                      │                        │
│    │      │五時許      │                │            │                            │                        │
├──┤      ├──────┼────────┼──────┼──────────────┼────────────┤
│五  │      │九十六年十一│嘉義縣、市交界處│無償轉讓    │乙○○共同明知為禁藥，而轉讓│處有期徒刑柒月          │
│    │      │月一日下午五│永欽橋          │            │，累犯                      │                        │
│    │      │時許        │                │            │                            │                        │
└──┴───┴──────┴────────┴──────┴──────────────┴────────────┘


司法院資訊處製作；財團法人民間司法改革基金會備份。
